【裁判字號】    90,上更(二),727
【裁判日期】    901231
【裁判案由】    偽造文書
【裁判全文】
臺灣高等法院刑事判決                          九十年度上更(二)字第七二七號
    上  訴  人
    即  被  告  己○○
                蔡文燦
右上訴人因背信等案件，不服臺灣桃園地方法院八十四年度訴字第一三四七號中華民
國八十五年十月二十四日第一審判決（起訴案號：臺灣桃園地方法院檢察署八十四年
度偵字第五九五九、七七四一、七五二二號，移送併辦案號：八十四年度偵字第一一
四三四、八八二六、八八二五、一０六九六號），提起上訴，經判決後由最高法院判
決第二次發回更審，本院判決如左：
    主  文
原判決關於己○○背信部分撤銷。
己○○連續行使偽造私文書，足以生損害於他人，處有期徒刑貳年。扣案如附表一編
號一，附表二編號二、五、十、十一、十七、二十一、二十二之物品，附表三編號十
三之偽造對帳單上「ＨＡＬＬＲＩＣＨＢＡＮＫＩＮＣ」印文、「黎心娟」印文及署
押各壹佰捌拾肆枚均沒收。
    事實
壹、己○○自民國八十二年二月間起，受僱於桃園縣桃園市○○路○段二八四號三樓
    泛銘財務顧問股份有限公司（下稱泛銘公司）擔任延攬客戶從事外幣保證金交易
    經紀人工作。泛銘公司係以新加坡厚利銀行集團代理人身分，由客戶依泛銘公司
    備妥之空白外匯、黃金交易及外匯、黃金保證金交易帳戶申請書（下稱合約書）
    、客戶個人資料卡（印鑑卡）與厚利銀行交易規則簽署卡（即風險聲明書）所載
    事項填記，交由己○○在合約書被授權人欄簽名蓋章並另行填記工作風險聲明書
    ，再將各該文件轉交與泛銘公司盤房蓋上負責人章，合約即告成立。待客戶依泛
    銘公司編列客戶保證金交易帳號，自行至外匯指定銀行將至少美金一萬元保證金
    匯入新加坡花旗銀行內厚利銀行第四─三０四五０六─０四六號外匯保證金交易
    帳戶後，己○○見該匯款單即可以經紀人地位全權為該客戶操作從事英磅、馬克
    、日圓與法郎等外幣保證金買賣。每次交易以口計算，每口（即買或賣一次）美
    金一千元，買賣翌日厚利銀行即將交易明細對帳單傳真至泛銘公司，轉交與各經
    紀人，泛銘公司每週再將交易對帳單匯整交與客戶，客戶如欲提領款項，則需填
    提款單並用印，再透過泛銘公司向厚利銀行提領，由厚利銀行將款項入客戶在
    台灣指定之銀行帳戶內。平倉客戶即依所買賣外幣保證金差價、每單位合約量及
    交易口數計算盈虧，泛銘公司可由每口抽取美金一０三元至一一五元不等（視行
    情波動及商品種類而定）手續費，己○○則每口自泛銘公司分取美金七十五元至
    八十五元不等佣金。如每日作滿四百口，厚利銀行每口再另付與泛銘公司四點，
    英磅每點是美金十元，馬克每點是美金七‧二元，日圓每點是美金十二元，瑞士
    法郎每點是美金八‧八元，己○○可從中得取三點利潤。同年十二月七日，己○○認經營此類交易有利可圖，乃另與宋狄釗在同市○○路一九一號八樓之一設立
    泛權財務顧問股份有限公司（下稱泛權公司），再透過泛銘公司與新加坡厚利銀
    行簽約，同以上開方式從事外幣保證金交易業務。八十三年五月間，己○○將其
    所有之泛權公司股份轉讓與宋狄釗（其後宋狄釗將泛權公司改名為邑領行財務顧
    問有限公司）後，另在同縣中壢市○○○○街七十九號七樓之七以「泛運財務管
    理諮詢」之名義，為泛銘公司招攬客戶繼續營業。
貳、八十二年底（起訴書誤載為八十三年底），己○○依約為客戶處理外幣保證金買
    賣事務，由於操作不當造成客戶虧損，為博取客戶信賴繼續授權其操作外幣買賣
    以獲取佣金之利益，竟意圖為自己不法之利益，基於偽造文書及詐欺之概括犯意
    ，至中壢市中原大學附近某印刷廠印製厚利銀行之空白對帳單，並在中原大學附
    近象文堂刻印店利用不知情之店內人員偽刻厚利銀行（ＨＡＬＬＲＩＣＨＢＡＮ
    ＫＩＮＣ）之圓形章及盤房「黎心娟」之印章各一枚，遇客戶向其查詢帳戶餘額
    時，即在其中壢市○○○○街七十九號十一樓之七住處偽填盈餘金額於所印製之
    空白對帳單上，並以偽刻之上開印章二枚蓋於其上偽造厚利銀行之印文，再偽造
    厚利銀行有權簽章人之署押，將偽造之對帳單交與客戶，以隱瞞操作虧損之實情
    ，使客戶林張敏鈴、丁○○、戊○○、乙○○等人陷於錯誤，誤認操作獲利豐富
    ，未及時取回餘款，並投注更多資金於其上，甚或介紹親友亦以同方式委由己○○操作，致己○○取得更多客戶及渠等投注更多資金之利益，導致所有投資款大
    多為己○○虧損，足生損害於厚利銀行與客戶權益。其間己○○為方便操作外匯
    買賣及應付客戶提款，乃意圖為自己不法之利益，並承前開偽造文書之概括犯意
    ，先是未經邱睦秦（邱睦秦部分業經本院以八十七年度上易字第二七五七號判決
    無罪確定）及陳凱明之同意，盜用邱睦秦之圓形印章、偽造陳凱明之印文、陳凱
    明及邱睦秦之署名以與厚利銀行簽立合約書，及偽以陳凱明之印文偽造客戶資料
    卡（印鑑卡），並且私自開立邱睦秦在厚利銀行帳戶（編號：Ｂ六六五六），而
    足以生損害於邱睦秦、陳凱明及厚利銀行，繼又於八十四年初，利用不知情之中
    壢市一家刻印店偽刻林張敏鈴及邱睦秦之方形印章各一枚，於同年二月九日，持
    前述偽刻之印章偽造林張敏鈴及邱睦秦之印文、及偽簽林張敏鈴與邱睦秦之署名
    ，以與厚利銀行簽立合約書，私自開立該二人在厚利銀行之共同帳戶（編號：Ｂ
    六六二八），並持前開偽刻之印章偽造林張敏鈴之印文與盜用邱睦秦之圓形印章
    ，偽造客戶資料卡，而足以生損害於邱睦秦、林張敏鈴及厚利銀行。又意圖為第
    三人不法之所有，於八十四年一月二十日，佯稱為庚○○開戶操作外幣保證金買
    賣，使庚○○陷於錯誤，簽立合約書並交付美金一萬元，而己○○既未將前開合
    約書送至泛銘公司完成簽約，且將前述美金一萬元匯入張淑玲於厚利銀行帳戶（
    編號：Ｂ六六二三）內；繼亦意圖為自己及第三人不法之利益，基於詐欺取財之
    概括犯意及承前開偽造、變造文書之概括犯意，佯稱為丙○○開戶操作外幣保證
    金買賣，使丙○○陷於錯誤，簽立合約書及委託丁○○匯款，並趁陪同丁○○幫
    丙○○匯美金二萬元至厚利銀行帳戶時，於丁○○不注意時，偽填代號，致銀行
    陷於錯誤，將該美金二萬元匯入邱睦秦於厚利銀行帳戶（編號：Ｂ六六五六），
    足生損害於丙○○及厚利銀行，且未將上開合約書送至泛銘公司完成簽約；復於
    八十四年二月九日，陪同丁○○幫戊○○匯款美金三萬元至厚利銀行編號Ｂ六八
    一０帳戶時，趁丁○○不注意時，在匯款單上加註「６６０８」（為「６６２８
    」之誤載）代碼，待厚利銀行詢問時，告知將其中美金二萬元匯入編號Ｂ六六二
    八號帳戶，致銀行陷於錯誤，依其指示匯款，足以生損害於丁○○及厚利銀行；
    後於八十四年三月二十七日，與王明裕同到世華聯合商業銀行中壢分行匯款至厚
    利銀行，本欲將美金一萬九千元匯入王明裕帳號六八０一號；美金一萬六千元匯
    入施昔凱帳號六八一九號；美金一萬四千元匯入陳欽眷帳號六八一０號，己○○
    卻以上述加註代號之方式，致銀行陷於錯誤，僅將美金五千元匯入王明裕上開帳
    戶，美金九千元匯入陳欽眷前開帳戶，並將其中美金二萬七千元匯入邱睦秦與林
    張敏鈴帳戶六六二八號，美金八千元匯入丁○○帳號六六二五號，足以生損害於
    王明裕、陳欽眷、施昔凱及厚利銀行。而遇有客戶提領時，除前揭方式外，己○○即將自有款項存入欲領款客戶指定之銀行帳戶，或由己○○購買美金存入該客
    戶在厚利銀行之帳戶，由厚利銀行匯與該客戶，己○○即藉此等方法以資掩飾資
    金之虧損及流用。迨八十四年四月間止，己○○共招攬林張敏鈴等如附表四所示
    三十五名客戶，總計匯入投資款美金一百零四萬九千五百二十元（包括葉美滿於
    八十四年三月二十八日所投資之新台幣三十二萬六千元），除其中美金三十三萬
    二千八百十八元已為客戶領取外，其餘投資款計美金七十一萬六千七百零二元，
    連同己○○從中所得新台幣九百多萬元佣金中之新台幣四百七十萬元，均為己○○操作虧損殆盡。嗣於八十四年四月二十七日，己○○因無力彌補此鉅額損失，
    乃於犯罪未被偵查犯罪機關發覺前至臺灣桃園地方法院檢察署自首接受裁判，再
    經法務部調查局桃園縣調查站循線查證，並扣得如附表一、二、三所示之物品（
    含告訴人丁○○主動提出之附表三之物）。
參、案經己○○自首並由法務部調查局桃園縣調查站移送及由告訴人乙○○、庚○○
    分別訴由臺灣桃園地方法院檢察署檢察官偵查起訴（八十四年度偵字第五九五九
    號、第七七四一號、第七五二二號），暨告訴人林張敏鈴等及戊○○、葉美滿、
    厚利銀行分別訴請同署檢察官移送併辦（八十四年度偵字第一一四三四號、第八
    八二六號、第八八二五號、第一０六八六號）。
    理  由
一、關於偽造對帳單以欺蒙客戶部分：
（一）有關事實欄壹所載之事實，業據被告己○○供承不諱，而關於被告偽造對帳單
      以欺蒙客戶部分犯罪事實，亦據被告於調查站訊問時、檢察官偵查中、原審及
      本院審理中供承在卷，其供述略以：
１、於偵查中供稱：「係泛銘公司經紀人，該公司與厚利銀行簽立合約，授權泛銘公
    司在台灣從事日圓、馬克、瑞士法郎、英磅等外保證金交易，由泛銘公司下單
    至香港盤房，我自己目前有三十五位客戶」、「由於操作不當，造成客戶虧損，
    為博取客戶信任，繼續授權操作，謊稱每筆操作買賣均賺錢，並偽造厚利銀行對
    帳單欺瞞客戶，在中壢一家印刷廠印製空白之對帳單，每當客戶向我詢問餘額時
    ，我即將偽造之金額以打字機鍵入偽造之對帳單後交給客戶，我為爭取客戶信任
    ，自八十二年底開始偽造客戶對帳單，我陸續虧損客戶存款迄今約新台幣一千九
    百萬元。」、「客戶填寫合約時，必須將開戶金額一萬美金至厚利銀行」、「
    我本人偽造厚利銀行客戶交易對帳單並由我蓋上偽刻之ＨＡＬＬＲＩＣＨＢＡＮ
    ＫＩＮＣ圓戳印章及黎心娟方型印章及英文署名」、「我所獲取之酬勞新台幣九
    百餘萬元運用情形為：... 其餘四百七十萬元，係用來陸續補入操作客戶現貨外
    匯保證金買賣所虧損金額及償還操作虧損之借款」（八十四年度偵字第七七四一
    號卷第三至八頁、第十五頁、十六頁正反面）、「在中壢市○○○○街七十九號
    十一樓之七偽造厚利銀行對帳單」等語（五九五九號偵查卷三頁反面）。
２、於原審供稱：「對帳單...，這些應經由厚利銀行製作的，我將原本（按指空白表單
    ）交給印刷廠印刷之後，自已填上不實資料，... 」（原審卷第十九頁正、反面
    ）。
３、於本院前審供稱：「（對帳單、厚利銀行圓戳章及黎心娟方型章）均在中原大學
    校門口一家印刷廠印的及一家象文堂刻印社印的，假的對帳單均交給客戶，偽造
    林張敏鈴等三十五人對帳單，除客戶提領外，其餘七十一萬六千七百零二元全部
    虧損掉」（見本院上訴卷第一０三頁反面、第一０四頁反面、第一０五頁反面）
    等語。
（二）被告所陳，核與下列證人所陳相符：
１、證人丁○○所陳：「該公司副總經理陳彥良乃要求我等於次（八十四年四月十一
    日）日下午二點帶己○○交給我等之對帳單到該公司對帳，經該公司執行董事蔡
    文雄、副總經理陳彥良及盤房主任盧小姐，將我等投資者八十四年四月十日在厚
    利銀行個人帳戶實際資金餘額給我等核對，才知道己○○偽造厚利銀行客戶對帳
    單，矇騙我等虛構賺錢之行情，將我等之資金操作虧空殆盡。」、「又當初己○○在我簽約時，並未要我簽立『本人在此要求厚利銀行自即日起將本人帳戶之對
    帳單交由己○○全權處理』之聲明書，係八十三年十一月十日以後才由己○○交
    給簽署前開聲請書，而在簽署之前亦均由己○○交給我，並未由厚利銀行在台灣
    桃竹苗地區據點泛銘財務顧問股份有限公司直接寄交給我，而己○○自始即交給
    我偽造之厚利銀行客戶對帳單，按理我尚未簽署前開聲明書之前，應由泛銘財務
    顧問股份有限公司寄交，才導致我等被己○○矇騙侵占挪用殆盡（見偵查卷第七
    七四一號第二六頁、第二八頁至第二九頁）」。
２、告訴人乙○○所陳：「我只損失二萬美金，另拿回十萬多元，錢怎麼流失的，我
    不知道，我只收到一些假帳單（見偵查卷第五九五九號第九六頁正面）」、「我
    和己○○簽訂契約，委託她操作外匯，賺錢一人一半，賠錢時己○○要全數負責
    ，但她並未幫我操作，將錢全部侵占，且寄假帳單給我。（侵占多少？）美金二
    萬，庚○○部分是美金一萬（見原審卷第一三四七號第二六頁反面至第二七頁反
    面）」、「八十四年四月十二日起本人即無法與陳女取得連繫，經詢問泛銘財務
    管理公司得知，本人之美金帳戶僅餘二元七角五分，與陳女寄發之帳單美金二萬
    六千餘元不符，經求證結果得知，陳女為達其吸金之目的，變造厚利銀行之帳單
    與偽造厚利銀行之印章與簽名，而將此假帳單交予投資大眾，遂其斂財之目的（
    見偵查卷第七五二二號第一頁反面至第二頁正面）」。
３、證人甲○○○所陳：「八十四年四月七日中華電視台播放關衍生性金融商品非法
    交易報導，我等投資大眾就找不到己○○，八十四年四月十日即前往厚利集團之
    泛銘財務顧問股份有限公司查詢，該公司陳彥良副總經理告知我等投資人所持有
    之厚利銀行對帳單均係偽造，之後，我就陸續接獲相同型式、不同署名、不同金
    額之對帳單，帳戶結餘：Ｂ六０一八剩六百四十美元，Ｂ六００八剩五百八十九
    美元，Ｂ六六二一剩七百零一美元。己○○在八十三年十一月間曾要求我等補簽
    署聲明書，而在這之前，我並未簽署聲明書，這份聲明書內容即係將我等在厚利
    銀行開立之外匯保證金交易帳戶對帳單全權交由己○○處理。」（見偵查卷第七
    七四一號第三三頁正面至第三四頁正面、第三五頁正面）」、「我共有三個帳號
    ，我、我女兒及兒子，共匯十五萬九千二百元美金，我不知錢有無匯進去，到四
    月九日才知己○○詐騙我們。（這筆錢妳共領回多少錢？）我領了四筆，都是她
    自己帶我去指定銀行領的。她給我的帳單都是有賺，沒有虧損的（見原審卷第一
    三四七號第五一頁反面至第五二頁正面）」、「（妳匯多少錢至新加坡花旗銀行
    內厚利銀行帳戶內？）前後約十五萬餘元美金，正確是十五萬九千零二十二元，
    提領五萬元，是她帶我們去匯的，不是自己去匯的（見本院前審卷第一五六號第
    五二頁正面）」。
４、證人王明裕所陳：因見伊太太王陳宛新投資現貨保證金買賣，委託己○○操作，
    每月都賺取美金二千元以上之利潤，伊乃心動透過己○○與厚利銀行簽約，並由
    己○○全權代為操作，隔日己○○即告知已為伊賺利美金八百元，且陸續所寄之
    對帳單記錄，伊每次均賺錢等語，及「我於八十四年一月五日透過己○○與泛銘
    公司及新加坡厚利銀行簽訂現貨外匯保證金交易合約書，由己○○擔任經紀人，
    全權操作現貨外匯保證金買賣，當日即匯入美金二萬元至新加坡花旗銀行之厚利
    銀行帳戶內，爾後我又陸續匯入美金總計五萬六千五百元，到八十四年四月十四
    日我從南非回國時所接到厚利銀行的對帳單實際餘額美金一點九四元。另我太太
    於八十三年十一月二十五日同樣透過己○○與泛銘公司及新加坡厚利銀行簽訂現
    貨外匯保證金交易合約書起，總計委由己○○操作現貨外匯保證金買賣為美金一
    萬七千三百二十元，到八十四年四月十四日我回國時所接到厚利銀行的對帳單實
    際餘額美金九百三十九元七角九分。」（見偵查卷第七七四一號第三十六頁、第
    三八頁正面至第三九頁正面）。
５、證人張淑玲所陳：「在我擔心泛銘公司會被取締時，急欲出金，乃持己○○交付
    之厚利銀行對帳單赴泛銘公司要求出金，經該公司審視對帳單後，告知己○○交
    付之對帳單是假的，復查我的帳戶，發現戶頭內已沒有資金，顯係資金遭己○○
    挪用而以假的對帳單欺騙我。我以本人張淑玲的名義投資美金二萬元，介紹我姐
    張淑娟以我先生蔡維文的名義投資美金三萬元，介紹我婆婆蔡黃李悅的嫂子及江
    太太以我婆婆蔡黃李悅的名義投資美金四萬二千五百元。編號Ｂ１３之證物係己○○偽造之厚利銀行客戶個人對帳單（見偵查卷第七七四一號第四二頁正面至第
    四三頁正面）」。
６、告訴人厚利銀行告訴狀所載：「己○○於民國八十三年七月間起至八十四年四月
    間止在中壢市○○○○街七十九之七號十一樓自設之泛運財務管理諮詢工作室，
    透過不知情之泛銘財務顧問股份有限公司與告訴人交易後，竟偽造告訴人厚利銀
    行之交易帳單，詐騙其自行招攬客戶之金錢（見偵查卷第一０六八六號第一頁反
    面）」。
７、告訴人林張敏鈴、林慧娟、林文堉、丁○○、許景富、許雪梨、許雪英、辛○○○、黃順意、黃羽雯、黃飛山、謝寶西、施謝淑貞、洪素貞、戊○○、王陳宛新
    、王明裕、陳蔡秀枝、陳城坑、何玉雪、吳靜郁、陳欽眷、黃榮發、陳麗瑛、阮
    王汝汾、施昔凱、黃永川、丙○○之告訴狀所載：「惟被告共謀未如告訴人之指
    示向新加坡厚利銀行買賣，所有由厚利銀行給付告訴人之帳單被厚利銀行認係偽
    造。八十三年十一月十日以後，被告等才謊稱泛銘公司規定要補一張聲明書內載
    ：本人先前於厚利銀行開立外匯保證金交易帳戶，號碼厚利Ｘ號，茲因個人因素
    ，本人在此要求厚利銀行自即日起將本人帳戶之對帳單交由己○○全權處理，此
    致，厚利銀行，並倒填日期，要變無權為有權（見偵查卷第一一四三四號第三頁
    反面至第四頁正面）」。
二、關於偽造邱睦秦及陳凱明、林張敏鈴及邱睦秦分別與厚利銀行之合約書部分：
（一）關於該部分犯罪事實，業據被告己○○於調查站訊問時、檢察官偵查中、原審
      及本院審理中供承不諱，其供述略以：
１、於偵查中供稱：「編號Ａ０２係伊前夫邱睦秦及胞弟陳凱明與新加坡厚利銀行開
    戶之合約書，均是伊私自開立，渠等二人皆不知情」、「我前夫邱睦秦與林張敏
    鈴共同在厚利銀行開戶合約書是我私自開立的渠二人不知情，私自將戊○○欲存
    入之款項美金二萬元挪用，擅改款單入帳號Ｂ六六二八號之邱睦秦與林張敏
    鈴共同帳戶內」（見第七七四一號偵查卷第十五頁、十六頁）
２、於本院前審供稱：「Ｂ六六二八是林張敏鈴與邱睦秦共同之戶頭，這帳號是代號
    而已，實際上錢是入厚利銀行，再分別投資人之代號戶內，行情太大，無法掌
    控（才虧損），（Ｂ）六六二八號帳戶，林張敏鈴及邱睦秦均不知此此事」（見
    本院上訴卷第一四三頁正、反面）等語。
３、於本院供稱：「（問：有無偽刻林張敏鈴的印章擅自簽立合約書？）有。」、「
    （問：有無以陳凱銘名義偽簽他的合約書？）有。」、「（問：陳凱銘上的印文
    署押也是你偽造？）是的。」、「（問：邱睦秦是你前夫？）是的。」、「（問
    ：是否用他的名義在厚利銀行設立帳戶？）有。」、「（問：邱睦秦他是否知情
    ？）他不知道。」、」（問：邱陸秦圓形章及方形章都是你偽刻的？）只有方形
    章，他在厚利公司沒有圓形章，我沒有蓋圓形章。」、「（問：邱睦秦圓形印文
    是如何來的？）是我盜用他的印章。」、「（問：邱睦秦他是否知情？）他完全
    不知道，他只知道我在那邊上班。」、「（問：以邱睦秦做被授權人，陳凱明在
    厚利銀行的開戶契約書何時、何地偽造？）大約在八十二年九、十月間。」、「
    （問：邱陸秦的Ｂ六六五六號帳號做何用、何時開戶？）為了交易方便才做的假
    戶頭，在八十三年底的時候。」、「（問：邱睦秦Ｂ六六五六的戶頭究竟何時開
    戶？）八十三年底八十四年初。」、「（問：你如何開戶？）厚利公司有現成的
    合約書，是在龍安十五街家裡開的，只是填寫合約書，然後填寫風險聲明書，再
    將資料傳真給泛銘公司，事後再將資料郵寄給泛銘公司。」等語（見本院卷第三
    十五、三十六、六十至六十二頁）
（二）被告所陳，核與下列證人所陳相符：
１、證人甲○○○所陳：「經我檢視前開厚利銀行與客戶合約書，該份合約書非我簽
    訂，簽名、私章印鑑都不是我簽蓋。這些不實的對帳單，係八十四年四月十日經
    泛銘公司副總經理陳彥良才告知是偽造的。」（見偵查卷第七七四一號第三三頁
    正面至第三四頁正面、第三五頁正面）
２、證人邱睦秦所陳：「（本案簽約書之印文是你編號（一）之印章？）我不知道，
    因名字不是我簽的（見偵查卷第八八二六號第五八頁）」。
三、關於詐欺庚○○取財、變造匯款單等部分：
（一）關於該部分犯罪事實，業據被告己○○於調查站訊問時、檢察官偵查中、原審
      及本院審理中供承不諱，其供述略以：
１、於偵查中訊問供稱：「伊未將丙○○、庚○○二人與厚利公司之合約書交泛銘公
    司完成簽約，而伊私將丙○○投資資金美金二萬元，匯入邱睦秦Ｂ六六五六號帳
    戶，將庚○○投資資金美金六千元匯入張淑玲Ｂ六六二三號帳戶，..... 私自將
    戊○○欲存入之款項美金二萬元挪用，擅改匯款單匯入邱睦秦、林張敏鈴共同之
    Ｂ六六二八號帳戶..... 王明裕於八十四年三月二十七日，與伊一起到世華聯合
    商業銀行中壢分行匯款美金四萬九千元到新加坡花旗銀行之厚利銀行帳戶，但實
    際上伊卻未依王明裕所指定之應匯入客戶帳號及金額（客戶帳號六八０一匯入美
    金一萬九千元、六八一九匯入美金一萬六千元、六八一０匯入美金一萬四千元）
    ，自行私自匯入六八０一王明裕帳號美金五千元、六八一０陳欽眷帳號美金九千
    元、六六二八邱睦秦帳號二萬七千元、六六二五丁○○帳號美金八千元」（八十
    四年度偵字第七七四一號卷第十五頁背面、第十六頁）、「伊與丁○○為戊○○
    在銀行匯款時，伊在戊○○匯款單右下方註明欄，寫下邱睦秦的帳號，..... 邱
    睦秦帳戶的錢是伊領的，只要印章及簽名符合，經泛銘公司行政人員批就可以了
    」（八十四年度偵字第八八二六號卷第二十頁、第二十一頁）。
２、於原審供稱：「伊因操作外匯虧損，就將客戶的錢存入邱睦秦戶頭，用以操作外
    匯及周轉，賺錢後再提出來存入客戶的帳戶（原審卷第十九頁背面）；有時客戶
    要提款，但已虧損，就把別的客戶之錢先匯入，讓那個客戶提（原審卷第二十頁
    ）；庚○○的部分，伊匯入別的客戶帳戶內，供別人提領（原審卷第二十七頁）
    ；在填匯款單時，會註明匯款者（即客戶）的代號，我變更代號（原審卷第五十
    頁）；伊在戊○○的匯款單上多寫一個代碼，然後交給銀行小姐；趁他們不注意
    時，多寫一個代碼，厚利銀行收到時，會打電話問伊二個代碼各要匯入多少錢，
    伊再跟他們確定（原審卷第五十一頁）；伊在匯款單上寫上帳號交給客戶，客戶
    影印一張給伊，伊用立可白塗掉更改帳號後，傳真給泛銘；庚○○把一筆資金交
    給我，由我去操作，其他人都是自己到銀行匯款；提款要經過泛銘（原審卷第九
    十六至九十八頁，原審誤編為六十六至六十八頁）；伊是將丙○○、戊○○之資
    金匯入厚利銀行帳戶，伊並未保管資金（原審卷第一二三頁，原審誤編為九十四
    頁）、... 因我操作外虧損，就將客戶的錢存入我前夫在厚利銀行的戶頭，用
    以操作外及周轉」、「他們（指客戶）在款時，那款單均打好了，我趁他
    們不注意時，多寫一個代碼後交給銀行小姐，銀行收到時會打電話給我，問我二
    個代碼各要入多少錢，我再跟他們確定」、「丙○○將錢交給丁○○由丁○○
    匯到銀行」（原審卷十九至五十一頁正、反面、第一三二頁）。
３、於本院前審供稱：「伊前後更改丙○○、庚○○、戊○○等人匯單」（本院前審
    卷第一四三頁背面）、「錢均是由客戶自行入新加坡花旗銀行，客戶有自南部
    來的，為盡地主之誼陪他們去，將款入前夫邱睦秦帳戶是因虧損，為便於週轉
    才如此，入邱睦秦帳戶金額為美金八萬一千元，「Ｂ六六二八是林張敏鈴與邱
    睦秦共同之戶頭，這帳號是代號而已，實際上錢是入厚利銀行，再分別投資人
    之代號戶內，行情太大，無法掌控（才虧損），（Ｂ）六六二八號帳戶，林張敏
    鈴及邱睦秦均不知此此事」（見本院上訴卷第一０三頁反面、第一０四頁反面、
    第一０五頁反面、第一四三頁正、反面）等語。
（二）被告所陳，核與下列證人所陳大致相符：
１、證人丁○○所陳：「前開編號Ｂ１０之證物係投資客戶丙○○將資金美金二萬元
    由我匯入新加坡厚利銀行之匯款回單，但己○○並未將丙○○合約書送給泛銘財
    務顧問股份有限公司及入新加坡厚利銀行簽約，而擅自將資金匯款回單變造為渠
    前夫邱睦秦名義，以邱睦秦名義簽訂合約書，並使用相同帳號Ｂ六六五六操作買
    賣外匯保證書。前開編號Ｂ１１之證物係投資客戶王明裕將資金美金四萬九千元
    匯入新加坡厚利銀行之匯款回單，該筆資金應記入王明裕帳號Ｂ六八０一內，金
    額為美金一萬九千元，陳欽眷帳號Ｂ六八一０金額為一萬六千元，施昔凱帳號Ｂ
    六八一九金額為一萬四千元，但從泛銘財務顧問股份有限公司提供的資料中，發
    現己○○僅將該筆資金中美金五千元記入王明裕帳號，美金九千元記入陳欽眷帳
    號，其餘資金有一部分美金八千元記入我本人帳號內，另一部分美金二萬七千元
    則記入渠前夫邱睦秦帳號六六二八內。前開編號Ｂ１０之證物其中戊○○將資金
    美金三萬元匯入新加坡厚利銀行帳戶之情形補充說明，己○○僅將美金一萬元記
    入戊○○帳號六八一一內，其餘美金二萬元則記入渠前夫邱睦秦帳號內使用，另
    泛銘財務顧問股份有限公司亦提供資料給我等，己○○的前夫邱睦秦曾於八十四
    年二月十七日出金提領美金一萬元，三月十三日出金提領美金三萬元，共計美金
    四萬元，泛銘財務顧問股份有限公司寄交，才導致我等被己○○矇騙侵占挪用殆
    盡（見偵查卷第五九五九號第二五頁、第二八頁至第三二頁、偵查卷第七七四一
    號第二六頁正面、第二七頁反面至第二九頁反面）」。
２、告訴人乙○○所陳：「八十四年元月二十日本人介紹同事庚○○加入，庚○○與
    己○○於過境旅館內簽下合約書與契約書，未料陳女意圖為自己不法之所有，而
    侵占庚○○交予之美金一萬元，陳女並未依約為庚○○開戶存錢，而將此筆款項
    全數中飽私囊。」（見偵查卷第七五二二號第一頁反面至第二頁正面）」。
３、告訴人庚○○所陳：「我損失美金一萬元，拿回台幣五萬多元，餘與乙○○所述
    相同（見偵查卷第五九五九號第九六頁正面）」。
４、證人王明裕所陳：「據我大姊丁○○向泛銘公司查詢結果，己○○卻未依我所指
    定之應入客戶帳號及金額匯入（客戶帳號六八０一，匯入美金一萬九千元；六八
    一九，匯入美金一萬六千元；六八一０，匯入美金一萬四千元），而己○○私自
    匯入客戶帳號六八０一美金五千元；六八一０號美金九千元；六六二八號（邱睦
    秦帳號）美金二萬七千元；六六二五號美金八千元。編號Ｂ１３之證物係己○○
    偽造之厚利銀行客戶對帳單（見偵查卷第七七四一號第三八頁正面至第三九頁正
    面）」。
５、告訴人戊○○所陳：「我做外匯，我在今年二月至中壢世華銀行匯款至新加坡厚
    利銀行，但沒有匯到我的戶頭，我總共匯三萬美金，只有一萬美金入我戶頭，其
    餘二萬美金不見。根據我調查結果，我短少的二萬美金是跑到邱睦秦的戶頭內（
    見偵查卷第八八二六號第四頁）」。
四、被告偽造對帳單、隱瞞虧損各情，核與前開被害人林張敏鈴、丁○○、王明裕、
    張淑玲、庚○○、乙○○、戊○○、葉美滿、蔡黃素悅、丙○○等人分別於調查
    站、偵查中、原審或本院訊問時供述情節大致相符，被告擅自更改客戶款代號
    部分亦與證人即世華商業銀行中壢分行行員謝雅玲證述符合（見原審卷六十六頁
    ）。
五、至附表四所示之被害人等，雖認邱睦秦與被告有共犯關係，而對其提出告訴或在
    告訴狀中予以指陳（八十四年度偵字第八八二六號卷、八十四年度偵字第一一四
    三四號卷第四頁），惟被告供稱：「邱睦秦帳戶是伊私自開立的，邱睦秦並不知
    情（八十四年度偵字第七七四一號卷第十六頁）」，而邱睦秦涉嫌共同詐欺部分
    ，並經臺灣桃園地方法院檢察署以八十四年度偵字第八八二六號為不起訴處分（
    原審卷第一０四、一０五頁，原審誤編為第七四頁），嗣雖經再議起訴，但經本
    院以八十七年度上易字第二七五五號判決無罪確定（見本院上更一卷第七十至七
    十五頁判決書）。且證人邱睦秦陳稱：「（本案簽約書之印文是你編號（一）之
    印章？）我不知道，因名字不是我簽的（見偵查卷第八八二六號第五八頁）」、
    「我不是共犯，開戶時我不知道（本院上更一卷第三五頁）」，是並無證據足資
    證明邱睦秦為本案之共犯，被告以邱睦秦名義私自開立帳戶，此部分應另成立偽
    造私文書之罪，而其開戶係為存入前開款項，是與被告其餘之偽造私文書犯行，
    有連續犯裁判上一罪之關係，此部分公訴意旨雖未敘及，但為起訴效力所及，應
    併予審判。
六、此外，復有被告所提如如附表一編號一偽造厚利銀行對帳單，附表二編號二偽造
    之邱睦秦及陳凱明之厚利銀行合約書、編號五偽造之邱睦秦及林張敏鈴之厚利銀
    行合約書、編號十偽造之厚利銀行對帳單、編號十七偽造之客戶資料卡之物品，
    附表二編號十一、二十一、二十二偽刻之厚利銀行英文圓形印章及盤房「黎心娟
    」印章、林張敏鈴、邱睦秦印章各一枚，及厚利銀行發給客戶之存款收據等，及
    附表三被害人林張敏鈴等所提出之偽造厚利銀行對帳單、款證明書等扣案足證
    、以及戊○○匯款單（有加註另一代號）附於八十四年度偵字第八八二六號卷第
    四十六頁可憑。綜上，本案事證明確，被告犯行堪以認定，應依法論科。
七、查被告偽造厚利銀行之對帳單，並將偽造之對帳單交與客戶，此行為足使客戶誤
    為渠等於厚利銀行有表內所示餘額存在，誤認渠等對厚利銀行有上開金額權利存
    在，自足生損害於厚利銀行。被告受託操作外幣保證金交易從中獲取利潤，客戶
    盈虧雖與被告無涉，客戶於簽約委託上訴人從事外幣保證金交易時，已簽署風險
    聲明書知悉此類風險存在，但被告係以偽造之厚利銀行之對帳單矇騙，致使客戶
    陷於錯誤，而投入更多資金繼續委託被告操作，被告以此詐欺之手段，獲得林張
    敏鈴、丁○○等所介紹之客戶及渠等陸陸續續投入更多之保證金，是客戶雖知悉
    此類風險，但被告係以詐欺手段矇騙，自使客戶誤判而足以生損害於客戶，則被
    告自有偽造私文書進而行使該私文書，以詐欺得利之行為。又被告偽造陳凱明及
    邱睦秦與厚利銀行之合約書、陳凱明客戶資料卡，送至泛銘公司完成簽約，開立
    邱睦秦在厚利銀行之帳戶，偽造林張敏鈴及邱睦秦與厚利銀行之合約書、客戶資
    料卡，送至泛銘公司完成簽約以開立該二人在厚利銀行之帳戶，自屬偽造私文書
    並進而行使之行為。再者，被告既持厚利銀行合約書予被害人庚○○，並收受渠
    所交付之開戶保證金，卻未依約將該合約書送至泛銘公司完成簽約，並將所收受
    之保證金匯入張淑玲帳戶，足見被告係意圖為第三人不法之所有，且本無為庚○○開戶之意，而以詐欺之手段取得庚○○之開戶保證金，另被害人丙○○、王明
    裕、陳欽眷、施昔凱、戊○○部分，則係以在匯款單上加註代號予以變造，而未
    變更原匯款單之性質，使銀行陷於錯誤，而將渠等匯款全部或一部匯入被告所指
    定之帳戶，自足生損害於丙○○、王明裕、陳欽眷、施昔凱、戊○○等人。是核
    被告己○○所為，係犯刑法第二百十六條、第二百十條、第三百三十九條第二項
    、第三百三十九條第一項之行使偽造私文書及詐欺得利罪、詐欺取財罪。公訴人
    認被告將被害人丙○○等人所款項改填帳號部分應依同法第三百三十六條第二
    項（起訴書誤載為第三百三十五條第二項）之業務侵占罪論斷，然查，侵占罪係
    指行為人持有他人所有之物，以不法領得之意思變持有為所有始足當之，本案被
    害人丙○○、王明裕、陳欽眷、施昔凱、戊○○之資金係自行或委託他人入厚
    利銀行帳戶內，後才將款單存根聯送被告，以示款項已入指定銀行，以便被
    告操作買賣外，並未由被告持有款，被告擅改帳號或增列一帳戶，致使銀行
    陷於錯誤，將款入邱睦秦帳戶，供被告週轉或提領之用，應成立詐欺取財罪，
    另被害人庚○○部分，因被告原即具有為第三人不法所有之意圖，以詐欺方式使
    庚○○交付保證金美金一萬元，應成立詐欺取財罪，尚難認被告係成立業務侵占
    罪，雖公訴人就詐欺得利並未起訴，然與已起訴之行使偽造私文書罪有方法結果
    之牽連關係，屬裁判上一罪，依審判不可分原則，一部起訴效力及於全部，本院
    自得就詐欺得利部分併予審究，並就侵占罪部分，不另為無罪之諭知，又公訴人
    就被告偽造邱睦秦及林張敏鈴，邱睦秦及陳凱明分別與厚利銀行之合約書、客戶
    資料卡並進而行使部分雖未起訴，然與已起訴之偽造私文書及行使偽造私文書罪
    有連續關係，屬裁判上一罪，依審判不可分原則，一部起訴效力及於全部，本院
    自亦得就此部分併予審究，併此說明。被告偽造邱睦秦、林張敏鈴、厚利銀行（
    ＨＡＬＬＲＩＣＨＢＡＮＫＩＮＣ）及黎心娟印章、偽造厚利銀行有權簽章人之
    署押、偽造陳凱明之印文及盜用邱睦秦圓形印章，為偽造私文書（陳凱明與邱睦
    秦合約書、客戶資料卡、邱睦秦與林張敏鈴合約書、客戶資料卡、對帳單等）之
    階段行為，不另論罪，且其利用不知情、不詳姓名之成年人偽造印章蓋用印文係
    屬間接正犯。其偽造、變造私文書之低度行為，為行使偽造、變造私文書之高度
    行為所吸收，逕論以行使偽造私文書罪。又其多次行使偽造私文書及多次詐欺得
    利，均時間緊接，犯罪方法與構成要件相同，顯均係基於概括犯意而為之，各依
    連續犯論以一罪，並依法加重其刑。所犯行使偽造私文書罪及詐欺得利、詐欺取
    財罪，有方法結果之牽連關係，應從一重論以行使偽造私文書罪，公訴意旨認應
    分論併罰，尚有未合。被告於犯罪後，偵查機關未發覺前，向臺灣桃園地方法院
    檢察署檢察官自首而接受裁判，有該偵訊筆錄記載足稽，應依刑法第六十二條前
    段之規定，減輕其刑，並依先加後減之順序為之。
八、公訴意旨另以：被告除偽造厚利銀行對帳單外，並偽造「客戶帳單餘額明細表」
    ，以欺瞞客戶等語，惟查經本院勘驗本案扣得證物結果：並無公訴人所謂之「客
    戶帳單餘額明細表」（見本院卷第四十二、四十三頁之勘驗筆錄），而附表一編
    號六之「偽造客戶帳單餘額明細表」實際上係被告以其本人名義所製作，記載其
    所偽造每位客戶之對帳單之餘額。核與被告於調查站調查時供稱：「編號０６係
    我偽造客戶對帳單餘額明細表（由己○○本人製作）」等語（見第七七四一號偵
    查卷第九頁反面）相符，且告訴人及被害人於偵查中及歷審訊問時均僅指訴被告
    偽造厚利銀行對帳單，亦僅提出該對帳單以資佐證，而未提及所謂之「客戶帳單
    餘額明細表」，再者，被告於偵查中及前審調查時均僅提及其偽造前述對帳單，
    而未及「客戶帳單餘額明細表」（參偵查卷及前審卷第三十九頁），其雖於原審
    及其後上訴審時曾自承有偽造「客戶帳單餘額明細表」，然於本院調查已明確供
    稱：「客戶帳單餘額明細表」即為銀行對帳單，沒有另外一份客戶帳單明細表等
    語（見本院卷第六十三頁），則綜上以觀，並無於對帳單之外，另有所謂「客戶
    帳單餘額明細表」存在，充其量，僅得謂二者係同一物，是公訴意旨提及被告亦
    同時偽造「客戶帳單餘額明細表」，顯係誤解，附此敘明。
九、原審關於背信部分予被告論科科刑，固非無見，惟查：(一)、原判決對被告利用不
    詳姓名之成年人偽造印章，並未載明犯罪地點，及偽造邱睦秦帳戶亦未說明其帳
    號（Ｂ六六二八號），又上開利用不知情不詳姓名之人偽造印章，亦未論以間接
    正犯，顯有不當。(二)、本案依連續犯之規定先予加重，再依自首之規定減輕其刑
    ，原審未說明先加後減之順序，亦有未合。(三)、起訴書認被告所為犯刑法第三百
    三十五條第二項之罪，原審認起訴書誤引，並認被告不成立刑法第三百三十六條
    第二項之業務侵占罪，但就此部分未論敘該部分不另為無罪之諭知。(四)、被告偽
    造邱睦秦及陳凱明與厚利銀行合約書、客戶資料卡，偽造邱睦秦與林張敏鈴之客
    戶資料卡，另成立偽造私文書之罪，原審疏未敘及。(五)、被害人庚○○係直接將
    開戶保證金交由被告匯款，被告係以詐欺方式取得該筆款項，並非由庚○○本人
    匯款，而被告以加註代號方式取得該筆匯款利益，又被害人丙○○、王明裕、戊○○等人係以變造匯款單之方式，使銀行陷於錯誤，而取得匯款利益，被告應成
    立詐欺取財罪或詐欺得利罪，而不另構成背信罪，是原審認為應成立詐欺罪，容
    有未當。(六)、附表一編號六係被告於事後以其名義於八十四年五月一日所製作，
    非供犯罪所用，原審竟予宣告沒收，另附表二編號二、五偽造之合約書，為被告
    所提出，並為供犯罪所用，以及編號二十二偽刻之邱睦秦方形印章，原審漏未宣
    告沒收，均有未洽。(七)、本件並無證據足資證明被告有另外偽造「客戶帳單餘額
    明細表」，已如前述，原審認被告有偽造上開文書，亦有誤會。上訴人即被告上
    訴意旨，指摘原判決關於背信部分不當，請求撤銷改判，從輕量刑並諭知緩刑云
    云，固無足取，然原判決既有上開可議之處，即無可維持，應由本院將原判決關
    於被告背信部分撤銷改判。爰審酌被告之犯罪動機、目的、手段、犯罪時間甚長
    ，被害人多達三十五人、所生危害非輕、及其並無不良素行、犯後態度等一切情
    狀，量處如主文第二項所示之刑。至扣案如附表一編號一偽造之厚利銀行空白對
    帳單，附表二編號二偽造之邱睦秦及陳凱明之厚利銀行合約書、編號五偽造之邱
    睦秦及林張敏鈴之厚利銀行合約書、編號十偽造之厚利銀行對帳單、編號十七偽
    造之客戶資料卡之物品，係被告所有並供犯罪或預備供犯罪所用之物，已據其供
    明在卷，均應依刑法第三十八條第一項第二款之規定宣告沒收；附表二編號十一
    偽造之「ＨＡＬＬＲＩＣＨＢＡＮＫＩＮＣ」及「黎心娟」印章各一枚、二十一
    偽造「林張敏鈴」印章一枚、編號二十二偽造「邱睦秦」方形印章一枚之物品，
    及附表三編號十三之偽造對帳單，因被告已交付告訴人丁○○等人，非屬被告所
    有，故僅就其上之「ＨＡＬＬＲＩＣＨＢＡＮＫＩＮＣ」印文、「黎心娟」印文
    及署押各一百八十四枚，均應依刑法第二百十九條宣告沒收。被告偽造林張敏鈴
    、邱睦秦、陳凱明、厚利銀行及黎心娟印文與偽造厚利銀行有權簽章人之署押，
    均因各該文書之沒收而包括在內，此部分不另為沒收之諭知，附此敘明，至於前
    述附表三所列其他物品為告訴人丁○○等人所有，而前述附表一、二所列其他物
    品，尚難證明係直接供被告犯罪或預備犯罪之用，亦非違禁物，爰不為沒收之宣
    告。再者，被告雖聲請宣告緩刑，但被告本件犯行被害人眾多，損失高達美金七
    十一萬餘元（一百零四萬九千五百二十元，扣除其中已為客戶領取美金三十三萬
    二千八百十八元），且未與全體被害人達成民事和解，賠償損害，自不宜逕為緩
    刑之宣告，至被告坦承犯行部分已列入本院量刑參考，併此敘明。
據上論斷，應依刑事訴訟法第三百六十九條第一項前段、第三百六十四條、第二百九
十九條第一項前段，刑法第五十六條、第二百十六條、第二百十條、第三百三十九條
第二項、第三百三十九條第一項、第五十五條、第六十二條前段、第二百十九條、第
三十八條第一項第二款，罰金罰鍰提高標準條例第一條前段，判決如主文。
本案經檢察官張秋雲到庭執行職務。
中    華    民    國     九十     年        十二      月     三十一   日
                              台灣高等法院刑事第四庭
                                  審判長法  官  蔡  永  昌
                                        法  官  周  煙  平
                                        法  官  徐  昌  錦
右正本證明與原本無異。
如不服本判決應於收受送達後十日內向本院提出上訴書狀，其未敘述上訴之理由者並
得於提起上訴後十日內向本院補提理由書（均須按他造當事人之人數附繕本）。
                                        書記官  吳  金  來
中      華      民      國    九十      年     十二     月     三十一   日
附錄：本案論罪科刑法條全文
刑法第二百十條：
偽造、變造私文書，足以生損害於公眾或他人者，處五年以下有期徒刑。
刑法第二百十六條：
行使第二百十條至第二百十五條之文書者，依偽造、變造文書或登載不實事項或使登
載不實事項之規定處斷。
刑法第三百三十九條：
意圖為自己或第三人不法之所有，以詐術使人將本人或第三人之物交付者，處五年以
下有期徒刑、拘役或科或併科一千元以下罰金。
以前項方法得財產上不法之利益或使第三人得之者亦同。
前二項之未遂犯罰之。
附表一：
┌──┬──────────────────────┬──────┬──┐
│編號│ 證             物            名         稱 │張 （頁） 數│備考│
├──┼──────────────────────┼──────┼──┤
│一  │偽造厚利銀行空白對帳單                      │一張        │被告│
│    │（上面僅有印刷厚利銀行中、英文名稱）        │            │所有│
│    │                                            │            │供犯│
│    │                                            │            │罪預│
│    │                                            │            │備之│
│    │                                            │            │物  │
├──┼──────────────────────┼──────┼──┤
│二  │客戶實際餘額明細表                          │三張        │    │
├──┼──────────────────────┼──────┼──┤
│三  │客戶提供之入金金額表                        │二張        │    │
├──┼──────────────────────┼──────┼──┤
│四  │厚利銀行客戶空白合約書                      │一本        │    │
├──┼──────────────────────┼──────┼──┤
│五  │黃飛山與厚利銀行、泛銘財務顧問股份有限公司簽│一本        │    │
│    │訂之客戶合約                                │            │    │
├──┼──────────────────────┼──────┼──┤
│六  │偽造客戶對帳單之餘額明細表                  │一張        │    │
│    │（己○○以其本人名義所製作）                │            │    │
├──┼──────────────────────┼──────┼──┤
│七  │客戶簽署厚利銀行交易規則（風險聲明書）      │一張        │    │
├──┼──────────────────────┼──────┼──┤
│八  │泛銘財務顧問股份有限公司客戶資料（印鑑卡）  │三十四張    │    │
├──┼──────────────────────┼──────┼──┤
│九  │泛銘財務顧問股份有限公司客戶資料（印鑑卡）空│一張        │    │
│    │白卡                                        │            │    │
├──┼──────────────────────┼──────┼──┤
│十  │客戶李阿儉聲明書                            │一張        │    │
├──┼──────────────────────┼──────┼──┤
│十一│被告匯款給陳阿蕊存根聯                      │二張        │    │
├──┼──────────────────────┼──────┼──┤
│十二│厚利銀行空白提款單                          │三份        │    │
├──┼──────────────────────┼──────┼──┤
│十三│客戶陳欽眷、黃飛山之厚利銀行提款單          │二張        │    │
├──┼──────────────────────┼──────┼──┤
│十四│泛銘財務顧問股份有限公司回佣金及手續費紀錄  │二張        │    │
├──┼──────────────────────┼──────┼──┤
│十五│被告匯出匯款證明書                          │七張        │    │
├──┼──────────────────────┼──────┼──┤
│十六│被告匯出匯款回單及費用計算單                │六張        │    │
├──┼──────────────────────┼──────┼──┤
│十七│被告與辛○○○合夥設立外匯保證金交易之彰化聯│一張        │    │
│    │絡合約書                                    │            │    │
├──┼──────────────────────┼──────┼──┤
│十八│厚利銀行在台灣據點通訊地址                  │一張        │    │
├──┼──────────────────────┼──────┼──┤
│十九│厚利銀行發給客戶存款收據(一)                  │三張        │    │
├──┼──────────────────────┼──────┼──┤
│二十│厚利銀行發給客戶存款收據(二)                  │六張        │    │
├──┼──────────────────────┼──────┼──┤
│廿一│泛銘財務顧問股份有限公司簡介                │一份        │    │
├──┼──────────────────────┼──────┼──┤
│廿二│厚利集團簡介                                │一本        │    │
├──┼──────────────────────┼──────┼──┤
│廿三│厚利銀行客戶對帳單                          │三十四份    │    │
└──┴──────────────────────┴──────┴──┘
附表二：
┌──┬──────────────────────┬──────┬──┐
│編號│ 證             物            名         稱 │張 （頁） 數│備考│
├──┼──────────────────────┼──────┼──┤
│一  │厚利銀行與客戶合約書(一)                      │二份        │    │
├──┼──────────────────────┼──────┼──┤
│二  │厚利銀行與客戶合約書(二)                      │二份        │被告│
│    │（內有「陳凱明」印文及署名、「邱睦秦」方形印│            │所有│
│    │  文及署名各一枚）                          │            │供被│
│    │                                            │            │告犯│
│    │                         │            │罪之│
│    │                                            │            │物  │
├──┼──────────────────────┼──────┼──┤
│三  │厚利銀行與客戶合約書(三)                      │一份        │    │
├──┼──────────────────────┼──────┼──┤
│四  │厚利銀行與客戶合約書(四)                      │四份        │    │
├──┼──────────────────────┼──────┼──┤
│五  │厚利銀行與客戶合約書(五)                      │一份        │被告│
│    │（內有林張敏鈴之方形印文及署名各一枚、與邱睦│            │所有│
│    │  秦之圓形印文及署名各一枚）                │            │供犯│
│    │                                            │            │罪所│
│    │                                            │            │用之│
│    │                                            │            │物  │
├──┼──────────────────────┼──────┼──┤
│六  │說明書                                      │十八張      │    │
├──┼──────────────────────┼──────┼──┤
│七  │聲明書                                      │三份        │    │
├──┼──────────────────────┼──────┼──┤
│八  │經紀人空白聲明書(一)                          │十八張      │    │
├──┼──────────────────────┼──────┼──┤
│九  │經紀人空白聲明書(二)                          │二十一張    │    │
├──┼──────────────────────┼──────┼──┤
│十  │偽造之厚利銀行對帳單                        │十三張      │被告│
│    │（上有「ＨＡＬＬ ＲＩＣＨ ＢＡＮＫ ＩＮＣ」 │            │所有│
│    │  印文、「黎心娟」印文及署名各十三枚）      │            │供犯│
│    │                                            │            │罪所│
│    │                                            │            │用之│
│    │                             │            │物  │
├──┼──────────────────────┼──────┼──┤
│十一│偽刻「ＨＡＬＬ ＲＩＣＨ ＢＡＮＫ ＩＮＣ」（ │二枚        │應依│
│    │厚利銀行）木質圓形英文印章 及盤房(負責人)「 │            │刑法│
│    │黎心娟」方形印章                            │            │第二│
│    │                                            │            │百十│
│    │                                            │            │九條│
│    │                                            │            │沒收│
├──┼──────────────────────┼──────┼──┤
│十二│客戶提款單                                  │四十九份    │    │
├──┼──────────────────────┼──────┼──┤
│十三│厚利銀行客戶對帳單(一)                        │九張        │    │
├──┼──────────────────────┼──────┼──┤
│十四│厚利銀行客戶對帳單(二)                        │三張       │    │
├──┼──────────────────────┼──────┼──┤
│十五│厚利銀行客戶對帳單(三)                        │十六張      │    │
├──┼──────────────────────┼──────┼──┤
│十六│被告於富邦銀行桃園分行帳戶存摺影本          │十頁        │    │
├──┼──────────────────────┼──────┼──┤
│十七│陳凱明之客戶資料卡（其上有陳凱明之印文及署押│二份        │為被│
│    │各一枚）、及邱睦秦及林張敏鈴之客戶資料卡（其│            │告所│
│    │上有邱睦秦之圓形印文及林張敏鈴之方形印文與二│            │有供│
│    │人之署押各一枚）                            │            │被告│
│    │                                            │            │犯罪│
│    │                                            │            │之用│
├──┼──────────────────────┼──────┼──┤
│十七│客戶資料卡                                  │四份        │    │
│之一│                                 │            │    │
├──┼──────────────────────┼──────┼──┤
│十八│支付辛○○○等三人酬勞報表                  │一冊        │    │
├──┼──────────────────────┼──────┼──┤
│十九│泛銘財物顧問股份有限公司交易對帳單          │一冊        │    │
├──┼──────────────────────┼──────┼──┤
│二十│泛銘財物管理詢員工名片                      │三張        │    │
├──┼──────────────────────┼──────┼──┤
│廿一│被告偽刻「林張敏鈴」方型印章                │一枚        │應依│
│    │                                            │            │刑法│
│    │                                            │            │第二│
│    │                                            │            │百十│
│    │                                            │            │九條│
│    │                                            │           │沒收│
├──┼──────────────────────┼──────┼──┤
│廿二│被告偽刻「邱睦秦」方型印章                  │一枚        │應依│
│    │                                            │            │刑法│
│    │                                            │            │第二│
│    │                                            │            │百十│
│    │                                            │            │九條│
│    │                                            │            │沒收│
├──┼──────────────────────┼──────┼──┤
│廿三│被告之手續費及回佣金收支明細表              │一張        │    │
└──┴──────────────────────┴──────┴──┘
附表三：
┌──┬──────────────────────┬──────┬──┐
│編號│ 證             物            名         稱 │張 （頁） 數│備考│
├──┼──────────────────────┼──────┼──┤
│一  │厚利銀行與客戶合約書                        │四份        │    │
├──┼──────────────────────┼──────┼──┤
│二  │厚利銀行提款單                              │三張        │    │
├──┼──────────────────────┼──────┼──┤
│三  │厚利銀行客戶對帳單                          │三張        │    │
├──┼──────────────────────┼──────┼──┤
│四  │厚利銀行客戶個人對帳單                      │十八張      │    │
├──┼──────────────────────┼──────┼──┤
│五  │客戶入金餘額資料                            │一張        │    │
├──┼──────────────────────┼──────┼──┤
│六  │客戶入金出金資料                            │四張        │    │
├──┼──────────────────────┼──────┼──┤
│七  │被告佣金表                                  │二張        │    │
├──┼──────────────────────┼──────┼──┤
│八  │客戶資料                                    │四張        │    │
├──┼──────────────────────┼──────┼──┤
│九  │客戶匯款證明書                              │十七份      │    │
├──┼──────────────────────┼──────┼──┤
│十  │丙○○、戊○○匯款單                        │二張        │    │
├──┼──────────────────────┼──────┼──┤
│十一│王明裕匯款單                                │一張        │    │
├──┼──────────────────────┼──────┼──┤
│十二│客戶匯款證明書（林張敏鈴）                  │四份        │    │
├──┼──────────────────────┼──────┼──┤
│十三│偽造之厚利銀行客戶個人對帳單                │一百八十四張│    │
│    │（上有「ＨＡＬＬ ＲＩＣＨ ＢＡＮＫ ＩＮＣ」 │            │    │
│    │  印文、「黎心娟」印文及署名各一百八十四枚）│            │    │
└──┴──────────────────────┴──────┴──┘
附表四：被害人名單
┌────────┬────────┬────────┬────────┐
│１  林 張 敏 鈴 │１０  黃  羽  雯  │  陳  城  坑  │  丙  ○  ○  │
├────────┼────────┼────────┼────────┤
│２  林  慧  娟  │  黃  飛  山  │  何  玉  雪  │  乙  ○  ○  │
├────────┼────────┼────────┼────────┤
│３  林  文  堉  │  謝  寶  西  │  吳  靜  郁  │  庚  ○  ○  │
├────────┼────────┼────────┼────────┤
│４  丁  ○  ○  │  施 謝 淑 貞 │  陳  欽  眷  │  葉  美  滿  │
├────────┼────────┼────────┼────────┤
│５  許  景  富  │  洪  素  貞  │  黃  榮  發  │  蔡 黃 素 悅 │
├────────┼────────┼────────┼────────┤
│６  許  雪  英  │  戊  ○  ○  │  陳  麗    │  陳  榮  墉  │
├────────┼────────┼────────┼────────┤
│７  許  雪  黎  │  王 陳 宛 新 │  阮 王 汝 鈖 │  蔡  維  文  │
├────────┼────────┼────────┼────────┤
│８  辛 ○ ○ ○ │  王  明  裕  │  施  昔  凱  │  洪  文  斌  │
├────────┼────────┼────────┼────────┤
│９  黃  順  益  │  陳 蔡 秀 枝 │  黃  永  川  │合計三十五名    │
└────────┴────────┴────────┴────────┘


司法院資訊處製作；財團法人民間司法改革基金會備份。
